臺灣新竹地方法院民事裁定
111年度司繼字第1169號
聲  請  人  財政部國有財產署中區分署即被繼承人鍾王罔市之
            遺產管理人

法定代理人  趙子賢  
非訟代理人  許禎彬  


上列聲請人聲請對被繼承人之債權人及受遺贈人為公示催告，本
院裁定如下：
    主  文
准對被繼承人鍾王罔市（女、民國前0年00月0日生、身分證統一
編號：Z000000000號、民國86年11月26日死亡、生前最後住所：
新竹市○區○○里00鄰○○街000號4樓）之債權人及受遺贈人為公示
催告。
被繼承人鍾王罔市之債權人及受遺贈人，應自本公示催告最後登
載公報、新聞紙或其他相類之傳播工具之日起壹年貳月內，向財
政部國有財產署中區分署（地址：新竹市○○路00號）報明債權及
為願受遺贈與否之聲明。
債權人、受遺贈人如不於前開期間內為報明、聲明者，僅得就賸
餘遺產行使其權利。前開期限屆滿，無繼承人承認繼承時，被繼
承人鍾王罔市之遺產於清償債權，並交付遺贈物後，如有賸餘，
即歸屬國庫。
聲請人應於收受本裁定之日起貳月內，將本裁定登載於公報、新
聞紙或其他相類之傳播工具壹日，並將登載證據檢送本院。
聲請程序費用新臺幣壹仟元由被繼承人鍾王罔市之遺產負擔。
    理  由
一、本件聲請意旨略以：聲請人前經本院111年度司繼字第753號
    民事裁定選任為被繼承人鍾王罔市之遺產管理人，已遵執行
    職務，爰依民法第1179條第1 項第3 款之規定，聲請依法裁
    定准對被繼承人之債權人及受遺贈人，為一定期間內報明債
    權及願受遺贈與否聲明之公示催告，俾利管理被繼承人之遺
    產等語。
二、按遺產管理人確定後，應聲請法院依公示催告程序，限定1
    年以上之期間，公告被繼承人之債權人及受遺贈人，命其於
    該期間內報明債權，及為願受遺贈與否之聲明，民法第1179
    條第1 項第3 款定有明文。查聲請人之前揭主張，業據本院
    依職權調閱上開選任遺產管理人事件之卷宗，核閱無訛，自
    堪信為真實。從而，聲請人公示催告之聲請應予准許，爰裁
    定如主文第1 至3 項所示。
三、次按法院公示催告應公告之；公示催告之公告應揭示於法院
    公告處、資訊網路及其他適當處所；法院認為必要時，並得
    命登載於公報或新聞紙，或用其他方法公告之，家事事件法
    第130 條第3 、4 項規定甚明。準此，本院既准對於被繼承
    人鍾王罔市之債權人及受遺贈人為報明債權及願受遺贈與否
    之聲明之公示催告，爰併依上開規定裁定如主文第4項所示
    。
四、爰依家事事件法第127 條第4 項，裁定如主文。
五、如對本裁定抗告須於裁定送達後10日內向本院提出抗告狀，
    並繳納抗告裁判費新台幣1,000 元。
中　　華　　民　　國　　111 　年　　10　　月　　4 　　日
                     家事法庭司法事務官  葉欣欣